---
title: "Informe"
format: html
editor: visual
---

```{r}
library(summarytools)
library(ggplot2)
library(caret)
datos <- load(datos.Rdata)
```

## Introducción

h

## Datos

...

El conjunto de datos...

```{r}
dim(datos)
```

```{r}
head(datos)
```

## Descripcion de las variables

Describir cada variable y que valores posibles toman

- **Student_ID**: Identificador único (alfanumérico) asignado a cada alumno registrado en el estudio.
- **Age**: Edad del estudiante. Toma valores numéricos enteros.
- **Academic_Level**: Nivel académico o educativo. Variable categórica.
- **Primary_Platform**: Plataforma de redes sociales principal que utiliza el usuario. Variable categórica.
- **Daily_Usage_Hours**: Promedio de horas diarias dedicadas al uso de redes sociales, es una variable numérica continua.
- **Weekend_Extra_Hours**: Horas adicionales de consumo digital durante los findes de semana.
- **Device_Type**: Dispositivo principal desde el que accede a las redes, variable categórica.
- **Sleep_Duration_Hours**: Duración media del sueño por noche en horas. Variable numérica continua.
- **Sleep_Quality_Score**: Puntuación sobre la calidad del sueño. Toma valores numéricos enteros entre 1 y 5, donde los valores más bajos indican peor descanso.
- **Late_Night_Usage**: Indica si el usuario utiliza las redes sociales a altas horas de la noche. Es una variable booleana.
- **Social_Comparison_Frequency**: Frecuencia con la que el estudiante se compara con otros en las redes sociales, variable categórica.
- **Perceived_Stress_Score**: Nivel o puntuación de estrés. Es una variable numérica basada en escalas psicométricas.
- **Mental_Health_Index**: Índice general de salud mental del estudiante. Variable numérica.
- **Academic_Performance_GPA**: Calificación o promedio académico. Variable numérica continua.
- **Overall_Impact**: Variable objetivo o de salida que resume el impacto global de las redes sociales en la vida del usuario. Esta variable es categórica.

## Partición de los datos

Dada la cantidad de datos decidimos una partición train(0,7)-test (0.15) -validación (0.15)

## Estudio univariante

```{r}
(dfSummary(datos))
```

```{r}
prop.table(table(datos$Sleep_Quality_Score))
```

```{r}
summary(datos)
```

## Análisis exploratorio de datos

Que preguntas tengo sobre mis datos, objetivos que tengo.

- ¿Existe diferencia entre la calidad de sueño para hombres y mujeres?
- etc

##¿Existe diferencia entre la longitud del sueño y la edad?

Vamos a estudiar la longitud del sueño dependiendo de la edad

```{r}
ggplot(datos, aes(x = factor(Age), y = Sleep_Duration_Hours)) +
  geom_boxplot(fill = "skyblue", color = "darkblue") +
  labs(title = "Duración del Sueño por Edad", 
       x = "Edad", 
       y = "Horas de Sueño") +
  theme_minimal()
```
