---
title: "Informe"
format: html
editor: visual
---

```{r}
library(summarytools)
library(ggplot2)
library(caret)
datos <- load(datos.Rdata)
```


## Introducción
h

## Datos
...

El conjunto de datos...

```{r}
dim(datos)
```
```{r}
head(datos)
```
## Descripcion de las variables
 Describir cada variable y que valores posibles toman

## Partición de los datos
Dada la cantidad de datos decidimos una partición train(0,7)-test (0.15) -validación (0.15)

## Estudio univariante
```{r}
(dfSummary(datos))
```
```{r}
prop.table(table(datos$Sleep_Quality_Score))
```
```{r}
summary(datos)
```


## Análisis exploratorio de datos

Que preguntas tengo sobre mis datos, objetivos que tengo.

* ¿Existe diferencia entre la calidad de sueño para hombres y mujeres?
* etc

##¿Existe diferencia entre la longitud del sueño y la edad?

Vamos a estudiar la longitud del sueño dependiendo de la edad

```{r}
ggplot(datos, aes(x = factor(Age), y = Sleep_Duration_Hours)) +
  geom_boxplot(fill = "skyblue", color = "darkblue") +
  labs(title = "Duración del Sueño por Edad", 
       x = "Edad", 
       y = "Horas de Sueño") +
  theme_minimal()
```

